【裁判字號】    95,上訴,2808
【裁判日期】    950906
【裁判案由】    毒品危害防制條例
【裁判全文】
臺灣高等法院刑事判決                95年度上訴字第2808號
上  訴  人
即  被  告  甲○○
上列上訴人因毒品危害防制條例案件，不服臺灣宜蘭地方法院95
年度訴字第104號，中華民國95年6月21日第一審判決（起訴案號
：臺灣宜蘭地方法院檢察署95年度毒偵字第154號及移送併辦95
年毒偵字第652號），提起上訴，本院判決如下：
    主  文
上訴駁回。
    事  實
一、甲○○前因施用毒品案件，經觀察、勒戒認無繼續施用之傾
    向，於民國（下同）九十四年三月二十三日執行完畢，由台
    灣宜蘭地方法院檢察署檢察官於九十四年三月二十三日以九
    十四年度毒偵字第一三六號、九十四年度毒偵緝字第二十五
    號為不起訴處分確定。
二、詎仍不知戒除毒癮，復基於施用第一級毒品海洛因之概括犯
    意，自九十四年五月起至九十五年五月十五日止，在宜蘭市
    ○○路六十六巷五弄五號七樓居處、頭城鎮○○路○段三十
    三巷十八號住處，以針筒注射之方式，連續施用第一級毒品
    海洛因多次。又基於施用第二級毒品安非他命之概括犯意，
    於同上之時間及地點，以安非他命置入吸食器內燃燒後吸食
    煙霧之方式，連續施用第二級毒品安非他命多次。嗣分別於
    ：九十五年一月十八日上午三時四十分許，在宜蘭縣宜蘭
    市○○路八十巷三弄路口為警查獲，並扣得第二級毒品安非
    他命一包（毛重0.2克）、其所有供施用毒品之注射針筒七
    支、玻璃球1個；又於同年二月六日下午八時十分許，在
    宜蘭縣宜蘭市○○路六十六巷五弄五號七樓為警查獲，並扣
    得第一級毒品海洛因一包（毛重7.6公克，淨重4.43公克）
    ；末於九十五年二月十六日下午一時二十分許，為警於宜
    蘭縣頭城鎮○○路○段三十三巷十八號住處查獲，並扣得其
    所有用以施用毒品之注射針筒五支。
三、案經宜蘭縣警察局礁溪分局、宜蘭分局報請台灣宜蘭地方法
    院檢察署檢察官偵查起訴及移送併辦。
    理  由
一、被告甲○○經合法傳喚，無正當理由未到庭應訊，惟其於原
    審審理時，對上開事實，均坦承不諱，且被告於九十五年一
    月十八日下午六時、九十五年二月七日上午十一時三十分、
    九十五年二月十六日下午七時十分，經警採尿送驗結果，均
    呈嗎啡、安非他命陽性反應，有慈濟大學濫用藥物檢驗中心
    檢驗總表，及嫌犯尿液送驗姓名編號對照表各三紙附卷可稽
    。扣案白粉（毛重7.6公克）送法務部調查局檢驗結果，確
    含第一級毒品海洛因成分（淨重4.43公克），有法務部調查
    局九十五年四月十九日調科壹字第300001422號函在卷可證
    ，復有第二級毒品安非他命一包（毛重0.2克）、被告自承
    為其所有，供施用第一級毒品海洛因所用之注射針筒共十二
    支、施用第二級毒品安非他命所用之玻璃球一個等扣案可證
    。被告前因施用毒品案件，經觀察、勒戒認無繼續施用之傾
    向，於九十四年三月二十三日執行完畢，由台灣宜蘭地方法
    院檢察署檢察官於九十四年三月二十三日以九十四年度毒偵
    字第一三六號、九十四年度毒偵緝字第二十五號為不起訴處
    分確定，有不起訴處分書及台灣高等法院被告前案紀錄表在
    卷可稽。事證明確，被告犯行應堪認定。
二、按觀察、勒戒執行完畢釋放後，五年內再犯毒品危害防制條
    例第十條之罪者，檢察官應依法追訴，毒品危害防制條例第
    二十三條第二項定有明文。被告於九十四年三月二十三日觀
    察勒戒執行完畢後五年內之九十四年五月間某日起，開始再
    犯本件施用毒品之罪，核其所為，係犯毒品危害防制條例第
    十條第一項施用第一級毒品及同條第二項施用第二級毒品之
    罪。其施用毒品前持有毒品之低度行為，為施用毒品之高度
    行為所吸收，不另論罪。又被告行為後，刑法第五十六條連
    續犯之規定，業於九十四年一月七日修正公布刪除，並於九
    十五年七月一日施行，被告二人之上開犯行，因行為後新法
    業已刪除連續犯之規定，此刪除雖非犯罪構成要件之變更，
    但顯已影響行為人刑罰之法律效果，自屬法律有變更，依新
    法第二條第一項規定，比較新、舊法結果，仍應適用較有利
    於被告之行為時法律即舊法論以連續犯（最高法院九十五年
    第八次刑事庭會議決議參照）。是被告先後多次為施用第一
    級毒品海洛因及第二級毒品安非他命之犯行，時間緊接，犯
    罪構成要件相同，顯係基於概括犯意而為之，為連續犯，均
    應依刑法第56條之規定各論以一罪，並加重其刑。公訴人雖
    僅就起訴書所載犯行提起公訴，惟其所移送併辦部分，與起
    訴部分具有連續犯之關係，為裁判上一罪，為起訴效力所及
    ，本院自應併予審判，附此敘明。被告所犯施用第一、二級
    毒品兩罪間，犯意各別，行為有異，且係構成要件不同之罪
    ，應分論併罰。
三、原審援引毒品危害防制條例第十條第一項、第二項、第十八
    條第一項，刑法第十一條、第五十六條（修正前）、第五十
    一條第五款、第三十八條第一項第二款等規定，審酌被告一
    再為上開犯行，耗用國家勒戒資源、被告犯罪之動機係出於
    抵癮、其所為為自傷行為，其行為對社會所生之損害，及犯
    後審理中坦承犯行，頗有悔意之態度等一切情狀，就連續施
    用第一級毒品部分，量處有期徒刑玖月；就連續施用第二級
    毒品部分，量處處有期徒刑伍月；合併定應執行有期徒刑壹
    年；復以扣案第一級毒品海洛因一包（毛重7.6公克，淨重
    4.43公克）及安非他命一包（毛重0.2克）為查獲之毒品，
    依毒品危害防制條例第十八條第一項沒收銷燬之；扣案之注
    射針筒共十二支及玻璃球一個，為被告所有，供施用毒品所
    用，此為被告所自承，惟該等物品原有其他用途，並非專供
    施用毒品所用之物，而依刑法第三十八條第一項第二款之規
    定均予宣告沒收，經核其認事用法均無不合，量刑亦稱妥適
    。本件被告雖提起上訴，惟未說明不服原判決之理由，其上
    訴自無理由，應予駁回。
四、被告經合法傳喚，無正當理由未到庭，不待其到庭陳述，逕
    行判決，
五、據上論斷，應依刑事訴訟法第三百六十八條、第三百七十一
    條，判決如主文。
本案經檢察官張啟彬到庭執行職務。
中    華    民    國    95    年    9     月    6     日
                  刑事第三庭審判長法  官  許國宏
                                  法  官  林銓正
                                  法  官  許增男
以上正本證明與原本無異。
第一級毒品部分如不服本判決，應於收受送達後十日內向本院提
出上訴書狀，其未敘述上訴之理由者並得於提起上訴後十日內向
本院補提理由書（均須按他造當事人之人數附繕本）。
                                  書記官  葉金發
中    華    民    國    95    年    9     月    6     日
附錄：本案論罪科刑法條全文
附錄法條毒品危害防制條例第十條：
施用第一級毒品者，處六月以上五年以下有期徒刑。
施用第二級毒品者，處三年以下有期徒刑。


司法院資訊處製作；財團法人民間司法改革基金會備份。
